臺灣士林地方法院民事裁定
111年度司繼字第15號
聲  請  人  陳玉鈴  

上列聲請人聲請選任被繼承人遺產管理人事件，本院裁定如下：
    主  文
選任劉鴻傑律師（男、年籍資料詳卷、事務所設於臺北市○○區○○
○路○段00號3樓之1）為被繼承人黃三妹之遺產管理人。
准對被繼承人黃三妹（女、民國0年00月00日生、身分證統一編
號：Z000000000號，生前籍設臺北市○○區○○○路000巷00○00號）
之大陸地區以外繼承人為承認繼承之公示催告。
被繼承人黃三妹之大陸地區以外繼承人，應自前項公示催告最後
揭示法院公告處、資訊網路及其他適當處所之日起壹年貳月內承
認繼承。上述期限屆滿，無繼承人承認繼承時，被繼承人黃三妹
之遺產，於清償債權並交付遺贈物後，如有剩餘即歸屬國庫。
聲請程序費用由被繼承人黃三妹之遺產負擔。
    理  由
一、按先順序繼承人均拋棄其繼承權時，由次順序之繼承人繼承
    ，其次順序繼承人有無不明或第四順序之繼承人均拋棄其繼
    承權者，準用關於無人承認繼承之規定，民法第1176條第6
    項定有明文。次按繼承開始時，繼承人有無不明，而無親屬
    會議或親屬會議未於1 個月內選定遺產管理人者，利害關係
    人得聲請法院選任遺產管理人，並由法院依公示催告程序，
    定6 個月以上之期限，公告繼承人，命其於期限內承認繼承
    ，民法第1177條、第1178條第1 項、第2 項規定甚明。
二、本件聲請意旨略以：聲請人與被繼承人黃三妹為臺北市○○區
    ○○段○○段00000地號、1886建物不動產之共有人，然因被繼
    承人死亡後，是否有繼承人不明，且親屬會議未於一個月內
    選定遺產管理人，爰依法聲請選任被繼承人之遺產管理人等
    語，並提出戶籍謄本、土地及建物登記第一類謄本、繼承系
    統表、臺北○○○○○○○○○一次告知單等件為證。
三、經查，聲請人主張上開事實，業據提出上開證據為佐，並經
    本院依職權向臺北○○○○○○○○○函詢，經回覆，查無被繼承人
    相關親屬之戶籍資料，自堪信為真正。又聲請人既與被繼承
    人同為土地、建物之共有人，將來隨時可提起分割共有物之
    訴訟，自屬法律上之利害關係人，故其聲請選任被繼承人之
    遺產管理人，洵屬有據，應予准許。
四、按遺產管理人之設，旨在管理保存及清算遺產，以免遺產散
    失，是以遺產管理人具有相當之公益色彩；又選任遺產管理
    人，除慮及管理遺產之公平性外，須考慮其適切性，亦即可
    對其遺產、遺債之情形瞭解較深，復與遺債債權人無利害共
    同關係而得忠誠處理者，優先選任為宜。茲審酌律師對法律
    學有專精，持有具高度公信力之專門職業技術執照，對於遺
    產管理事件應較熟稔，較能積極有效地發揮遺產之最大效益
    ，亦較可避免債權人債權追索困難之缺失。經審酌劉鴻傑律
    師為臺北律師公會網站上公布之有意願擔任遺產管理人職務
    之律師，故本院認劉鴻傑律師為適宜擔任遺產管理人之人選
    ，且劉鴻傑律師亦出具同意書表示同意擔任本件被繼承人之
    遺產管理人，此有陳報狀、同意書、律師證書影本在卷可稽
    ，爰選任劉鴻傑律師為被繼承人之遺產管理人，併依民法第
    1178條第2 項規定為承認繼承之公示催告。末本件聲請人已
    向本院預納遺產管理人報酬、費用共計新臺幣80,000元，以
    避免將來被繼承人遺產不敷清償遺產管理人之報酬、管理費
    用，併此敘明。　　
五、依家事事件法第127 條，裁定如主文。
六、如不服本裁定，應於裁定送達後10日內，以書狀向本院提出
    抗告狀，並繳納抗告費新臺幣1,000 元。
　　
中　　華　　民　　國　　111 　年　　4 　　月　　15　　日
                  家事庭司法事務官